臺灣臺中地方法院民事裁定
111年度補字第282號
原      告  簡珠清  
被      告  林詩軒  
            吳瑋苓  
上列當事人間請求塗銷所有權移轉登記等事件，本院裁定如下：
    主  文
本件訴訟標的價額核定為新臺幣130萬0225元。
原告應於本裁定送達後5日內補繳第一審裁判費新臺幣1萬3969元
，如逾期未繳，即駁回其訴。
    理  由
一、上列當事人間請求塗銷所有權移轉登記等事件，原告起訴未
    據繳納裁判費。按訴訟標的之價額，由法院核定；核定訴訟
    標的之價額，以起訴時之交易價額為準；無交易價額者，以
    原告就訴訟標的所有之利益為準；以一訴主張數項標的者，
    其價額合併計算之。但所主張之數項標的互相競合或應為選
    擇者，其訴訟標的價額，應依其中價額最高者定之，民事訴
    訟法第77條之1第1、2項、第77條之2第1項定有明文。又按
    債權人主張債務人詐害其債權，依民法第244條規定提起撤
    銷詐害行為之訴者，債權人行使撤銷權之目的，在使其債權
    獲得清償，故應以債權人因撤銷權之行使所受利益為準，原
    則上以債權人主張之債權額，計算其訴訟標的價額；但被撤
    銷法律行為標的之價額低於債權人主張之債權額時，則以該
    被撤銷法律行為標的之價額計算（最高法院99年度台抗字第
    222號裁判意旨參照）。
二、查本件原告先位聲明為：「㈠確認被告間就附表所示不動產
    （下稱系爭不動產）於民國109年9月2日所為贈與之債權契
    約及於同年月14日所為所有權移轉登記之物權契約均無效。
    ㈡被告吳瑋苓應就系爭不動產於109年9月14日，以贈與為原
    因所為之所有權移轉登記予以塗銷」；備位聲明為：「㈠被
    告就系爭不動產於109年9月2日以贈與為原因所為債權行為
    及於同年月14日所為所有權移轉登記之物權行為，均應撤銷
    。㈡被告吳瑋苓應就系爭不動產於109年9月14日，以贈與為
    原因所為之所有權移轉登記予以塗銷」。系爭不動產之價額
    為新臺幣（下同）130萬0,225元（計算式：系爭土地111年1
    月公告現值58,000元/㎡×5,203.14㎡×31/10000＝935,525元，
    系爭房屋課稅現值為364,700元；935,525＋364,700＝1,300,2
    25，小數點以下四捨五入），先位聲明之訴訟標的價額為13
    0萬0,225元；又原告主張其債權額為80萬元，低於被撤銷法
    律行為標的之價額，則備位聲明之訴訟標的價額應以原告主
    張債權額計算，即為80萬元。揆諸前開規定，本件訴訟標的
    價額應擇先、備位其中價額較高者定之，故本件訴訟標的價
    額應核定為130萬0,225元。
三、本件訴訟標的價額核定為130萬0,225元，應徵第一審裁判費
    1萬3,969元。茲依民事訴訟法第249條第1項但書規定，命原
    告於收受本裁定送達後5日內如數補繳，逾期未繳，即駁回
    原告之訴。
中　　華　　民　　國　　111 　年　　2 　　月　　25　　日
                  民事第一庭    法  官  廖欣儀
正本係照原本作成。
如不服本裁定關於核定訴訟標的價額部分，應於送達後10日內向
本院提出抗告狀（須附繕本），並繳納抗告費新臺幣1,000元；
關於命補繳裁判費部分，不得抗告。
中　　華　　民　　國　　111 　年　　2 　　月　　25　　日
                                書記官  李俊毅
附表：
編號 不  動  產  標  示  權 利 範 圍 贈與（登記）日期  1 臺中市○○區○○段00地號土地 31/10000 109.9.2 （109.9.14）  2 臺中市○○區○○段000○號建物 1/1 同上